【裁判字號】    99,上訴,176
【裁判日期】    990504
【裁判案由】    強盜等
【裁判全文】
臺灣高等法院臺中分院刑事判決         99年度上訴字第176號
上  訴  人  臺灣臺中地方法院檢察署檢察官
上  訴  人
即  被  告  未○○
選任辯護人  陳慶昌  律師
被      告  庚○○
            丑○○
上  一人
指定辯護人  陳瑾瑜  律師
上列上訴人等因被告等強盜等案件，不服臺灣臺中地方法院98年
度訴字第2579號中華民國98年11月30日第一審判決（起訴案號：
臺灣臺中地方法院檢察署98年度偵字第13376、16393號），提起
上訴，本院判決如下：
    主  文
原判決關於未○○犯如附表三所示編號９之罪暨定應執行刑，均
撤銷。
未○○犯如附表三編號９所示之罪，累犯，處有期徒刑捌月。
其他上訴駁回。
未○○撤銷改判部分與駁回上訴部分，應執行有期徒刑拾玖年。
    事  實
一、庚○○前因違反毒品危害防制條例、竊盜案件，經台灣台中
    地方法院判處並定應執行有期徒刑1年4月確定，於民國（下
    同）98年3月20日執行完畢；丑○○前因竊盜案件，經台灣
    台中地方法院判處並定應執行有期徒刑1年2月確定，於97
    年11月1日執行完畢；未○○前因搶奪案件，經本院判處有
    期徒刑2年4月，並經最高法院駁回上訴確定，於97年7月28
    日執行完畢。
二、詎庚○○、丑○○及未○○仍不知悔改，竟分別或共同基於
    意圖為自己不法所有之犯意聯絡，而為下列之犯行：
  (一)未○○於98年4月3日上午7時18分許，騎乘懸掛不明車牌之
    重型機車，行經臺中縣太平市○○○路66巷時，因見蔡青芸
    獨自1人騎乘輕型機車，便覺有機可乘，遂基於意圖為自己
    不法所有之搶奪犯意，騎乘上開機車自蔡青芸後方接近，趁
    蔡青芸促防不及時，出手搶奪蔡青芸側背之背包1只，內有
    現金新臺幣（下同）2500元、信用卡2張、金融卡1張及汽、
    機車行駛執照、身分證、健保卡、鑰匙、手機1支等物，蔡
    青芸亦因而受有前額挫傷、左肘挫傷、右膝挫傷及左胸壁挫
    傷等傷害。待未○○搶奪上開財物得手後，遂將上開現金花
    用殆盡，並將上開其餘贓物丟棄在臺中縣大里市之旱溪中。
  (二)庚○○於98年5月5日中午12時許，在臺中市○○○路○段160
    之1號旁，因見申○○所有之車牌號碼XOZ-620號重型機車上
    之鑰匙未拔走，遂基於意圖為自己不法所有之竊盜犯意，發
    動機車而竊取該機車得手。
  (三)庚○○於98年5月6日，騎乘上開車牌號碼XOZ-620號機車與
    未○○見面，並與未○○共同基於意圖為自己不法所有之搶
    奪犯意聯絡，以庚○○上開竊得之贓車為交通工具，隨機行
    搶路人財物，遂由庚○○騎乘該機車搭載未○○，在臺中縣
    太平市之路上，尋找行搶目標。庚○○與未○○嗣於98年5
    月6日下午6時28分許，行經臺中縣太平市○○○○街18巷巷口
    時，因見丁○○獨1人走在路上，便覺有機可乘，騎乘上開
    機車自丁○○後方接近，趁丁○○促防不及時，由未○○自
    機車後座出手搶奪丁○○背於左肩之背包1只，內有現金6千
    餘元、健保卡及行動電話1具等物。丁○○並於未○○、庚○○搶奪之際，因拉扯倒地而受有左股骨頸移位性骨折、左
    遠端鎖骨骨折併肩峰鎖骨韌帶分離及左肘挫傷等傷害（未據
    告訴）。待未○○、庚○○搶奪上開財物得手後，遂將上開
    現金朋分花用殆盡，並將上開所竊得之車牌號碼XOZ-620號
    重型機車及其餘搶奪之物品丟棄在臺中縣大里市新仁橋與太
    平市○○○路旁之圳溝內。
  (四)未○○於98年5月26日上午7時許，基於意圖為自己不法所有
    之竊盜犯意，在臺中縣霧峰鄉○○○路64號前，以客觀上足
    供兇器使用之扳手1支（未扣案），竊取丙○○所有之車牌
    號碼J8C-563號車牌得手，並將之懸掛在其不知情之妹即賴
    錦霞所有之機車上（車牌號碼：L6A-076號）。
  (五)未○○於98年5月26日竊取上開車牌後，便騎乘上開懸掛車
    牌號碼J8C-563號車牌之機車，前往臺中縣太平市之褔元百
    貨公司前，與丑○○會合，並與丑○○共同基於意圖為自己
    不法所有之搶奪犯意聯絡，2人便在臺中縣太平市之路上，
    由丑○○騎乘上開機車搭載未○○找尋搶奪財物之目標。嗣
    於98年5月26日上午7時55分許，行經臺中縣太平市之中平國
    中前時，因見甲○○獨自1人走在路上，便覺有機可乘，遂
    騎乘上開機車自甲○○後方接近，趁甲○○促防不及時，由
    未○○自機車後座出手搶奪甲○○懸掛於左手之皮包1只，
    內有現金200元、行動電話1具及家中之鑰匙、雨傘等物。待
    未○○、丑○○搶奪上開財物得手後，遂將上開財物朋分花
    用殆盡，並將上開其餘贓物丟棄在臺中市○○○街與德興一
    街交岔口旁之空地。
  (六)未○○於98年5月28日上午6時許，基於意圖為自己不法所有
    之竊盜犯意，在臺中縣大里市○○街406巷巷口，以自備之
    鑰匙（未扣案），竊取午○○所有之車牌號碼JKY -066號重
    型機車得手。
  (七)未○○竊取上開之車牌號碼JKY-066號重型機車後，便與丑
    ○○會合，渠等2人又共同基於意圖為自己不法所有之搶奪
    犯意聯絡，在臺中市之路上，由丑○○騎乘車牌號碼JKY-06
    6號重型機車搭載未○○找尋搶奪財物之目標。未○○與丑
    ○○嗣於98年5月28日上午7時15分許，在臺中市○○路○段
    197之10號前，因見辛○○獨自1人走在路上，便覺有機可乘
    ，遂騎乘上開機車自辛○○後方接近，趁辛○○促防不及時
    ，由未○○自機車後座出手搶奪辛○○背於左肩之購物袋1
    只，內有現金1千元及家中之鑰匙等物。辛○○並於未○○
    、丑○○搶奪之際，因拉扯倒地而受有腦震盪症候群、頭部
    外傷併左側頭部挫擦傷、雙側膝部挫傷及左手臂瘀血等傷害
    。待未○○、丑○○搶奪上開財物得手後，遂將上開財物朋
    分花用殆盡，並為逃避追緝，將車牌號碼JKY-066號重型機
    車丟棄在臺中市○區○○街105號前。
  (八)未○○、丑○○將上開車牌號碼JKY-066號重型機車丟棄在
    臺中市○區○○街105號前後，又為繼續犯搶奪案件，遂共
    同基於意圖為自己不法所有之竊盜犯意聯絡，在臺中市○區
    ○○街101-2號前，由丑○○在一旁把風，並由未○○以自
    備之鑰匙（未扣案）竊取巳○○所有之車牌號碼NQS-399號
    重型機車。
  (九)未○○、丑○○竊取巳○○所有之車牌號碼NQS-399號重型
    機車得手後，又共同基於意圖為自己不法所有之搶奪犯意聯
    絡，由丑○○騎乘該機車搭載未○○，在臺中市之路上，尋
    找行搶目標。未○○與丑○○嗣於98年5月28日上午7時31分
    許，在臺中市○○○街○段399巷10號前，因見癸○○獨自1
    人走在路上，便覺有機可乘，遂騎乘上開車牌號碼NQS-399
    號重型機車自癸○○後方接近，並斜停於癸○○左側，詎未
    ○○竟變更為傷害及強盜之犯意，由未○○先自機車後座手
    持客觀上可供兇器使用之警棍1支（未扣案），揮打癸○○
    之左側頭部，而丑○○亦變更為傷害及強盜之犯意而與未○○基於共同犯意之聯絡，以騎乘上開機車斜擋至癸○○左前
    方之方式阻擋，並由未○○下車後，持上開警棍持續朝癸○○揮打，致癸○○受有左側頭撕裂傷、右側頭部表淺性傷口
    、頭部挫傷等傷害，而以此強暴方式，致使癸○○不能抗拒
    ，將其背包脫下遞出，而強盜其背包得手，內有2千元及家
    中之鑰匙等物。待未○○、丑○○強盜上開財物得手後，遂
    將上開所得現金朋分花用殆盡，並將上開攻擊癸○○之棍棒
    及其餘贓物丟棄在臺中市○○○街與五權西路旁之麻園頭溪
    底。
  (十)未○○與丑○○另於98年5月28日上午7時35分許，又共同基
    於意圖為自己不法所有之搶奪犯意聯絡，在臺中市○○路○
    段與光明路路口前，因見卯○○獨自1人走在路上，便覺有
    機可乘，遂騎乘上開車牌號碼NQS-399號重型機車自卯○○
    後方接近，趁卯○○促防不及時，由未○○自機車後座出手
    搶奪卯○○背於右肩之背包1只，內有現金2千元、行動電話
    1具、身分證及殘障手冊等物。待未○○、丑○○強盜上開
    財物得手後，遂將上開所得現金朋分花用殆盡，並將其餘贓
    物丟棄在臺中市○○○街與五權西路旁之麻園頭溪底。未○○、丑○○並為逃避追緝，將車牌號碼NQS-399號重型機車
    丟棄在臺中市○○路304巷17號附近。
  (十一)未○○、丑○○將上開車牌號碼NQS-399號重型機車丟棄在
    臺中市○○路304巷17號附近後，又為繼續犯搶奪案件，遂
    再於98年5月28日上午7時40分許，共同基於意圖為自己不法
    所有之竊盜犯意聯絡，在臺中市○○路304巷17號前，由丑
    ○○在一旁把風，並由未○○以自備之鑰匙（未扣案）竊取
    己○○所有之車牌號碼XM8-377號重型機車。
  (十二)未○○、丑○○竊取己○○所有之車牌號碼XM8-377號重型
    機車得手後，即基於意圖為自己不法所有之搶奪犯意聯絡，
    由丑○○騎乘該機車搭載未○○，在臺中市之路上，尋找行
    搶目標。未○○與丑○○嗣於98年5月28日上午7時50分許，
    行經臺中市○○○街92巷巷口時，因見辰○○獨自1人走在
    路上，便覺有機可乘，且其等客觀上能預見搶奪他人財物過
    程，如因拉扯有致被害人倒地因而受有重傷害之可能，惟主
    觀上竟未預見上開結果，仍騎乘上開機車自辰○○後方接近
    ，趁辰○○促防不及時，由未○○自機車後座出手搶奪辰○○之背包1只，惟因辰○○身上之背包係採斜背之方式，致
    辰○○因拉扯撞擊地面而受有頭部外傷合併雙側硬腦膜下腔
    出血及蜘蛛膜下腔出血、顱骨骨折之重傷害（目前呈昏迷植
    物人狀態）。待未○○、丑○○搶奪上開背包得手後，遂將
    上開背包內之現金3千元朋分花用殆盡，並將其餘贓物（金
    融卡1張、信用卡3張）丟棄在臺中市○○○街與五權西路旁
    之麻園頭溪底。
  (十三)未○○與丑○○另於98年5月28日上午8時20分許，基於意圖
    為自己不法所有之搶奪犯意聯絡，行經臺中縣大里市○○路
    492巷5號前時，因見子○○獨自1人走在路上，便覺有機可
    乘，遂騎乘上開車牌號碼XM8-377號重型機車自子○○後方
    接近，欲趁子○○促防不及時，由未○○自機車後座出手搶
    奪子○○之手提包1只，然因丑○○、未○○車速太快，致
    未搶奪得手而未遂，然亦因拉扯，使子○○受有左右手肘、
    背部及左大腿擦傷等傷害（未據告訴）。
三、其後，警方據報追查事實二之(五)之搶奪案行為人，於98年5
    月29日上午8時許查獲丑○○，並循線查獲未○○、庚○○
    。於警員偵辦期間，丑○○就事實二之(八)(十一)竊盜行為、事實
    二之(七)(十)(十二)(十三)搶奪盜行為及事實二之(九)強盜行為；未○○就
    事實二之(六)(八)(十一)竊盜及事實二之(十)(十三)搶奪行為；庚○○就事
    實二之(二)竊盜行為，分別於偵查警員未查覺其等犯罪前，主
    動供承犯罪並接受裁判。
四、案經台中縣警察局太平分局報請台灣台中地方法院檢察署檢
    察官偵查起訴。
    理  由
一、證據能力部分：
  (一)被告以外之人於審判外之言詞或書面陳述，除法律有規定外
    ，不得作為證據，刑事訴訟法第159條第1項定有明文。證人
    即被害人蔡青芸、癸○○於警詢之陳述，均係屬被告以外之
    人於審判外之言詞陳述，而上訴人即被告（下稱被告）未○○、丑○○之辯護人於原審爭執此部分之證據能力。上開證
    人於警詢之陳述係公訴人提出並憑以證明被告未○○犯罪之
    證據，屬不利於被告，而本案未○○、丑○○之辯護人既爭
    執該證據之證據能力，關於該證據是否具有較可信之特別情
    況，自應由檢察官負被告犯罪證明之舉證說明義務。公訴人
    關於此部分有無「特別可信」情況之證明，並未提出何證據
    或說明，本院就證人蔡青芸、癸○○於警詢陳述之證據能力
    ，自仍應依法從其原則之規定，即認無證據能力。
  (二)其餘本案所引之卷內所有卷證資料（包含人證與文書證據、
    物證等證據），檢察官、上訴人即被告（下稱被告）庚○○
    及被告未○○、丑○○暨辯護人均不爭執其證據能力，亦未
    曾於言詞辯論終結前聲明異議，本院審酌上開證據作成時之
    情況，並無違法取證之瑕疵，認以之作為證據為適當，依刑
    事訴訟法第159條之5之規定，均有證據能力。
二、訊據被告庚○○對前揭犯罪事實(二)(三)部分均坦承不諱；被告
    未○○坦承前揭犯罪事實(三)至(八)、(十)(十一)(十三)部分，就犯罪事實
    (一)部分辯稱：伊並未為本案搶奪犯行，伊在第一次警詢時就
    說本件伊沒有印象，後來是第二次借提出去時，因為警察說
    被害人已經指認伊，且伊不想再被借提，故為不實之自白云
    云，就犯罪事實(九)部分坦承強盜犯行，惟辯稱略以：伊係下
    車後始持棍毆打被害人癸○○云云，就犯罪事實(十二)固坦承前
    揭共同搶奪之事實，惟辯稱：伊不知道會造成被害人重傷害
    之結果等語；被告丑○○坦承前揭犯罪事實(五)(七)(八)(十)(十三)部分
    ，就犯罪事實(九)部分固坦承與被告未○○原共同基於搶奪之
    犯意聯絡及前揭客觀事實，惟辯稱：伊不知被告未○○有帶
    棍子及何以持棍毆打被害人，伊與之並無共同強盜之犯意云
    云，就犯罪事實(十二)固坦承前揭共同搶奪之事實，惟辯稱：伊
    不知道會造成被害人重傷害之結果等語。經查：
  (一)前揭犯罪事實二之(一)搶奪部分，有臺中縣警察局太平分局偵
    查隊指認犯罪嫌疑人紀錄表1份（見中縣太警偵字第0980042
    831號卷《下稱警局卷二》第25頁；偵查卷二第84頁）、監
    視器錄影翻拍畫面5幀（見警局卷二第26頁；偵查卷二第85
    頁）太平澄清醫院診斷證明書1紙（見偵查卷一第87頁）在
    卷可稽。犯罪事實二之(二)竊盜部分，業據證人鐘佳芳於警詢
    （見偵查卷二第36至38頁）、偵訊（見偵查卷二第45頁）中
    證述明確，並有失車唯讀案件基本資料（見中縣太警偵字第
    0980042542號卷《下稱警局卷一》第91頁）、臺中縣警察局
    車輛尋獲電腦輸入單（見偵查卷二第39頁）、贓物認領保管
    單（見偵查卷二第40頁）各1紙可稽。犯罪事實二之(三)搶奪
    部分，業據證人丁○○於警詢（見偵查卷二第40至42頁）、
    偵訊（見偵查卷二第46、47頁）中證述明確，並有國軍臺中
    榮民總醫院附設民眾診療服務處診斷證明書（見警局卷一第
    98頁）1紙可稽。犯罪事實二之(四)竊盜部分，業據證人丙○○於警詢、偵訊（見偵查卷一第249頁）中證述明確，並有
    失車唯讀案件基本資料（見警局卷一第93頁）、車籍查詢基
    本資料詳細畫面（見警局卷一第100頁）各1紙可稽。犯罪事
    實二之搶奪(五)部分，業據證人甲○○於警詢（見警局卷一第
    43至47頁）、偵訊（見偵查卷一第247頁）中證述明確，並
    有贓物認領保管單（見警局卷一第96頁）1紙可稽。犯罪事
    實二之(六)竊盜部分，業據證人午○○於警詢（見警局卷二第
    28、29頁）、證人即談佳蓉之夫莊英祥於警詢（見警局卷二
    第30、31頁）、偵訊（見偵查卷二第46頁）中證述明確，並
    有失車唯讀案件基本資料（見警局卷一第32、33頁）1紙可
    稽。犯罪事實二之(七)搶奪部分，業據證人辛○○於警詢（見
    警局卷一第48至50頁）、偵訊（見偵查卷一第247、248頁）
    中證述明確、並有財團法人佛教慈濟醫院臺中分院診斷證明
    書（見偵查卷一第252頁）1紙可稽。犯罪事實二之(八)竊盜部
    分，業據證人巳○○於警詢（見警局卷二第34至36頁）、偵
    訊（見偵查卷二第48頁）中證述明確，並有臺中市警察局車
    輛尋獲電腦輸入單（見偵查卷一第226頁）1紙可稽。犯罪事
    實二之(九)強盜部分，業據證人癸○○於檢察官偵訊（見號偵
    查卷一第248頁）、原審（見原審卷第140至143頁反面）中
    證述明確，並有贓物認領保管單（見警局卷一第99頁）、中
    國醫藥大學附設醫院診斷證明書（見原審卷第145頁）、立
    新診所骨科家醫科診斷證明書（見原審卷第149頁）、高堂
    中醫聯合診所診斷證明書（見原審卷第151頁）各1紙及監視
    器翻拍畫面25幀（見原審卷第183至207頁）可稽。犯罪事實
    二之(十)搶奪部分，業據證人卯○○於警詢（見警局卷二第37
    、38頁）、偵訊（見偵查卷二第61頁）中證述明確。犯罪事
    實二之(十一)竊盜部分，業據證人己○○於警詢（見警局卷一第
    56、57頁）、偵訊（見偵查卷一第247頁）中證述明確，並
    有失車唯讀案件基本資料（見警局卷一第94頁）、贓物認領
    保管單（見警局卷一第97頁）各1紙可稽。犯罪事實搶奪致
    重傷(十二)部分，業據證人即辰○○之夫乙○○於警詢（見警局
    卷一第54、55頁）、偵訊（見偵查卷一第248頁）及原審（
    見原審卷第241頁）中證述明確，並有中山醫學大學附設醫
    院診斷證明書（見偵查卷一第251頁）、中山醫學大學附設
    醫院中山醫九八川桓法字第0980009588號函（見原審卷第
    270、271頁）各1份可稽。犯罪事實二之(十三)搶奪未遂部分，
    業據證人子○○於警詢（見警局卷二第39至42頁）證述明確
    ，此外，復有監視錄影翻拍照片113幀（見警局卷一第79至
    85頁；警局卷二第8、43至58頁；偵查卷一第195至205頁）
    、現場查證及起贓照片10幀（見警局卷一第86至90頁）附卷
    可憑。此外，並有被告未○○所為前揭犯行時，身著之安全
    帽1頂、背心1件、牛仔褲1件，丑○○所為前揭犯行時，身
    著之白色上衣1件，及被告未○○、丑○○所有於本案犯罪
    所穿戴之手套2雙扣案可佐。
  (二)犯罪事實二之(一)被告未○○搶奪部分：
  1.按實務上之對人指認，乃於案發後，經由證人（包括被害人
    、共犯或目擊之第三人等）指證並確認犯罪行為人之證據方
    法。現行刑事訴訟法並無關於指認程序之規定，如何由證人
    正確指認犯罪行為人，自應依個案之具體情形為適當之處理
    。指認之程序，固須注重人權之保障，亦須兼顧真實之發現
    ，以確保社會正義實現之基本目的。如證人陳述係出於親身
    經歷之見聞所為指認，並依法踐行調查程序後，綜合證人於
    案發時停留之時間及所處之環境等各項情況，足資認定其確
    能對被告觀察明白，認知被告行為之內容，該事後依憑個人
    之知覺及記憶所為之指認客觀可信，並非出於不當之暗示，
    亦未違悖一般日常生活經驗之定則或論理法則，又非單以證
    人之指認為被告論罪之唯一依據時，即非不得採為判決之基
    礎（最高法院95年度臺上字第5810號判決參照）。此部分犯
    罪事實，業據證人即被害人蔡青芸於原審證述明確（見原審
    卷第241頁反面至246頁），證人蔡青芸明確指證：「（你可
    否當庭指認這3個被告是哪一個搶你的？）當庭指認未○○
    」（見原審卷第243頁），並就其於警訊中指證被告未○○
    之過程證稱：「（你是在警察沒有給你指示的情況下指認？
    ）對，他拿給我看，叫我看是哪一個。」、「（警察有無告
    訴你說歹徒有在相片裡面？）沒有。他一開始沒有講，只是
    叫我認，我選了以後他才問我有沒有確定」、「我可以確定
    先拿2個人的照片給我指認，這2個照片不是警卷25頁的10個
    人之中，後來又拿1張相片資料但裡面有5個人的影像給我指
    認，這張我說沒有，後來他又拿1張有5個人的影像資料，他
    這次拿的這張我一認就認出來了，就是25頁的編號五，最後
    再做了25頁的紀錄表」等語（見原審卷第243背面至245頁）
    ，及就指證被告未○○之面部特徵證稱：「（你指認當時你
    是根據什麼印象去指認？）因為我照後鏡有看到，且我跌倒
    後，看到他離去的經過，我覺得他長相蠻斯文的，所以才有
    印象。當時看到他穿淺咖啡色的背心，白色的袖子、藍色的
    牛仔褲」、「（你根據什麼印象指認被告？因為相片並沒有
    身材跟衣著？）我看到他鼻子以上，我倒下去時，他是面向
    我，所以我有印象」、「（一般搶劫時間均甚短暫，依你剛
    才所述，有5分鐘時間，所以其中你是否跟歹徒有多次眼神
    及面容的接觸？）大概有2、3次接觸」、「（你是依你觀察
    他鼻部、眼睛、眼神、眉毛等上半臉的特徵指認編號五《按
    即被告未○○》之人？）對」等語（見原審卷第244、245頁
    ），是依證人蔡青芸有關被害過程之陳述，被害人於案發時
    與被告未○○有相當時間之正面接觸，又被害人驟然遭搶，
    深受震撼而對被告未○○之相貌有深刻之印象，再被害人蔡
    青芸前於警詢既未受有何不當之誘導性指認，是證人蔡青芸
    於原審對被告未○○之指認，堪認具相當之憑信性。
  2.被告未○○於警詢中供稱：伊於98年4月3日有竊取他人之機
    車車牌懸掛於伊妹妹賴月璇之機車上準備行搶，伊於98年4
    月3日7時許在大里市往太平市之公墓（19甲公墓）路上行搶
    他人，伊騎乘機車在案發地點發現被害人騎乘機車，伊就由
    被害人後方靠近，搶奪被害人掛於身體側面之皮包，皮包內
    約有2千餘元，錢已花完，皮包丟棄在大里溪中等語，又供
    稱「（警方提示之大里021-1錄影監視器畫面供你指認，畫
    面中是否當時行搶之畫面？）是」等語，再98年5月26日7時
    55分許，在太平市中平國中前搶奪他人財物是騎伊妹妹賴月
    璇之機車，懸掛之機車車牌係伊於5月26日早上6時30分許在
    太平市偷的等語（見警局卷二第4、5頁），參酌卷附98年4
    月3日（行搶蔡青芸）大里021-1監視器翻拍照片5幀（見警
    局卷二第26頁）及98年5月26日行搶之監視器翻拍照片8幀（
    見警局卷一第80頁），互核二機車外觀確係相符，堪認被告
    未○○前揭關於犯罪事實之自白，具高度憑信性。此外，並
    有前揭指認犯罪嫌疑人紀錄表、監視器錄影翻拍畫面、診斷
    證明書在卷可稽。綜上所述，證人蔡青芸之指證具高度憑信
    性，而被告未○○於偵查中之自白具特信性，復有前揭其它
    補強證據，被告未○○所辯不足為採，被告未○○此部分犯
    罪事實足堪認定。
  (三)犯罪事實二之(九)被告未○○、丑○○強盜部分：
  1.經原審勘驗扣案監視器光碟，勘驗結果如下（見原審卷第
    140頁）：
    07:32:22（監視器時間）
              一名身著粉紅色上衣手拉菜籃車之女子（下稱Ａ
              女 ）於畫面右上方出現。
    07:32:23  一紅色摩托車由Ａ女左側方行駛接近Ａ女。
    07:32:24  該紅色摩托車由A女左側方行駛繼續接近Ａ女，
              摩托車駕駛（下稱Ｂ男)身著深色上衣，後座乘
              客（下稱Ｃ男）身著白色上衣。
    07:32:25  該紅色摩托車行駛至Ａ女左前方，阻擋Ａ女前進
              ，摩托車後坐之Ｃ男隨即伸出右手由Ａ女左後方
              擊打Ａ女左側肩背部，Ａ女被擊打致身體往前傾
              ，此時後坐之Ｃ男將左手伸回時隱約可見其手持
              一深色棍狀物體。07:32:26Ａ女往後方退，Ｃ男
              伸出左手狀欲拉扯Ａ女之側背包，Ａ女隨即往後
              方退，致未拉到該包包。Ａ女繼續往後退，Ｂ男
              駕駛摩托車繼續往Ａ女接近，後坐之Ｃ男呈欲下
              車狀。07:32:27Ａ女往後方退至牆邊，Ｂ男駕駛
              摩托車繼續朝Ａ女逼近，Ｃ男下車，往Ａ女走近
              。07:32:28（此部分勘驗筆錄參原審卷第141頁
              ）Ｂ男駕駛摩托車往Ａ左前方斜擋，並往後朝Ａ
              女及Ｃ《按筆錄誤載為Ｂ》男方向看。Ｃ男下車
              後朝Ａ女走去，舉起右手（似有持一深色棍狀物
              體）由上往下朝Ａ女頭部往上方揮打，Ａ女雙膝
              彎曲欲往下蹲，並將包包由原來斜背往上脫掉，
              Ｃ男持續朝A女揮打，Ａ女跌坐在地上，並將包
              包往Ｃ男方向遞舉，Ｃ男彎腰將該皮包拿起（此
              時Ｂ男均一直往Ａ女Ｃ男方向看）。
  2.而被告未○○、丑○○坦承分係該影像中之Ｃ男、Ｂ男（見
    原審卷第140頁背面），證人癸○○亦於原審證稱：「車子
    一直靠過來，我就一直靠旁邊，我感覺我的後腦被打，我的
    感覺是要搶劫，我已經沒路可以退，我就把皮包丟給他，結
    果他還在打，我喊救命，他就跑了」、「他本來就拉著我的
    皮包，我就把斜背的皮包脫下來放給他，他還繼續打我」、
    「（你有無看到他用什麼打你？）黑色的東西，應該像是棍
    子，不是刀」、「（你被強盜當時，為什麼要將包包斜背脫
    下來？）我怕被傷害」、「（你被強盜的過程中能否抗拒？
    ）不能，我已經被打了，都麻掉了」、「（你一開始被打是
    後腦被打嗎？）在靠近耳朵處，耳朵後面的腦」、「（依剛
    才勘驗只能隱約看到被告一開始時是向你的肩頸部打，請確
    認被告一開始攻擊你的部位？）一開始就打到我的左側頭部
    ，有撕裂傷有縫，我可以確定，其他部位是後來才打的」等
    語（見原審卷第141、142頁），參酌左側肩背部與左側頭部
    相近，而證人癸○○就其初遭毆擊之部位供證明確，是堪認
    被告未○○確係於著手犯行之初即持警棍揮打癸○○之左側
    頭部，被告未○○辯稱係下車後始持棍毆擊被害人云云，並
    不可採，被告未○○確有前揭傷害及強盜之客觀行為，堪以
    認定。按共同正犯之意思聯絡，原不以數人間直接發生者為
    限，即有間接之聯絡者，亦包括在內；而意思之聯絡並不限
    於事前有所謀議，即僅於行為當時有共同犯意之聯絡者，亦
    屬之，且其表示之方法，亦不以明示通謀為必要，即相互間
    有默示之合致，亦無不可；且共同實施犯罪行為之人，在合
    意範圍以內，各自分擔犯罪行為之一部，相互利用他人之行
    為，以達其犯罪之目的者，即應對於全部所發生之結果，共
    同負責。查被告丑○○既於本案共同犯罪行為著手之初即將
    機車斜放於癸○○前方阻擋癸○○前進，復於被告未○○持
    棍毆擊癸○○後，見癸○○往後方退卻即再向癸○○左前方
    斜擋，並觀察被告未○○之舉動，足認被告丑○○於被告未
    ○○持棍毆擊癸○○後，仍有與被告未○○互相利用以完成
    傷害、強盜犯行之舉動，被告丑○○既與被告未○○有共同
    傷害、強盜之犯意聯絡，自應負共同正犯之責，被告丑○○
    辯稱無犯意聯絡云云，顯不可採。此外，並有前揭贓物認領
    保管單、診斷證明書、監視器翻拍畫面可稽，事證明確，被
    告未○○、丑○○所辯不足為採，其等此部分之犯罪事實堪
    以認定。
  (四)犯罪事實二之(十二)被告未○○、丑○○搶奪致重傷部分：
    按加重結果犯，以行為人能預見其結果之發生為要件，所謂
    能預見乃指客觀情形而言，與主觀上有無預見之情形不同，
    若主觀上有預見，而結果之發生又不違背其本意時，則屬故
    意範圍；另按共同正犯在犯意聯絡範圍內之行為，應同負全
    部責任。惟加重結果犯，以行為人能預見其結果之發生為要
    件，所謂能預見乃指客觀情形而言，與主觀上有無預見之情
    形不同，若主觀上有預見，而結果之發生又不違背其本意時
    ，則屬故意範圍；是以，加重結果犯對於加重結果之發生，
    並無主觀上之犯意可言。從而共同正犯中之一人所引起之加
    重結果，其他之人應否同負加重結果之全部刑責，端視其就
    此加重結果之發生，於客觀情形能否預見；而非以各共同正
    犯之間，主觀上對於加重結果之發生，有無犯意之聯絡為斷
    （最高法院47年臺上字第920號及91年臺上字第50號判例參
    照）。被告未○○、丑○○共同騎乘機車擇機對行走路上之
    不特定人行搶，客觀上自極易因拉扯有致被害人倒地因而受
    有重傷害之可能，詎其等竟為遂行犯罪之目的，由被告未○○搶奪被害人辰○○背包，並致被害人辰○○受有前揭重傷
    害，且被害人辰○○之重傷害結果亡結果，與被告未○○之
    搶奪行為間有相當因果關係，被告未○○於被害人辰○○搶
    奪行為所引起重傷害之加重結果，自應負責。至被告丑○○
    與被告未○○該日為多起隨機搶奪路人之犯行，且搶奪行為
    之手段均係乘人促防不及之時著手，被害人突遭大力拉扯，
    身體重心極易因不及抵禦而跌倒，並有因碰撞地面而受有重
    傷害之結果，被告丑○○客觀上亦應有對重傷害結果預見之
    可能，是縱被告未○○、丑○○主觀上尚難認有重傷害之犯
    罪故意，惟仍應就該搶奪行為致生重傷害之結果負責。另中
    山醫學大學附設醫院固認被害人辰○○所受前揭腦部傷害為
    外力所造成，此有前揭中山醫九八川桓法字第0980009588號
    函可稽，惟被告未○○、丑○○於原審均堅決否認有何毆擊
    被害人辰○○之行為，公訴人關於此部分亦乏其它舉證證明
    ，自無從逕為被告未○○、丑○○主觀上有傷害或重傷害犯
    意之認定。
  (五)綜上所述，堪認被告庚○○、未○○、丑○○前揭自白部分
    堪認與事實相符，被告未○○、丑○○所辯部分均不足採信
    ，本案事證明確，被告庚○○、未○○、丑○○犯行，均堪
    以認定。
三、論罪及刑之加減輕事由：
  (一)按刑法第10條第4項第6款所謂其他於身體或健康，有重大不
    治或難治之傷害，其究否已達不治或難治之程度、有無恢復
    之可能，應以現在一般之醫療水準為基礎，參以傷害後之現
    狀加以判斷。查被害人辰○○因被告未○○、丑○○之行為
    ，致辰○○因拉扯撞擊地面而受有頭部外傷及顱內出血，其
    腦部為嚴重外傷，二側硬腦膜下出血及多處蜘蛛膜下出血，
    顱內出血腫脹利害及骨頭骨折合併雙側腦下出血、顱骨骨折
    等傷害，並因外傷致意識呈現昏迷狀態，其視能、聽力、嗅
    覺、肢能、生殖等機能皆無法評估等情，有前揭中山醫學大
    學醫院98年度10月28日川桓法字第0980009588號函暨所附之
    病歷資料在卷可參（見原審卷第270、271頁），被害人辰○○自受傷後，迄今仍未回復神智，呈無意識狀態，顯見從現
    在所有之事實基礎及一般醫療水準上而論，如謂其神智、意
    識可以恢復，實係難以期待，自已達重傷害之程度。又按刑
    法上所謂兇器，其種類並無限制，凡客觀上對於人之生命、
    身體、安全構成威脅，具有危險性之兇器均屬之，且祇須行
    竊時攜帶此種具有危險性之兇器為已足，並不以攜帶之初有
    行兇之意圖為必要（最高法院79年臺上字第5253號判例參照
    ）。本件由被告未○○持之遂行前揭犯罪事實二之(四)竊盜所
    用之板手，係鐵製材質，約11公分，又由被告未○○持之遂
    行前揭犯罪事實二之(九)之警棍，係木製材質，質地甚堅，均
    據被告未○○於原審供述明確（見原審卷第141頁反面、142
    頁、285頁反面），則前開板手、警棍在客觀上顯對人之生
    命、身體、安全構成威脅，係具有危險性之兇器無訛。
  (二)核被告庚○○就犯罪事實二之(二)所為，係犯刑法第320條第1
    項之竊盜罪，就犯罪事實二之(三)所為，係犯刑法第325條第1
    項之搶奪罪。被告未○○就犯罪事實二之(一)(三)(五)(七)(十)所為，
    均係犯刑法第325條第1項之搶奪罪；就犯罪事實二之(四)所為
    ，係犯刑法第321條第1項第3款之加重竊盜罪；就犯罪事實
    二之(六)(八)(十一)所為，均係犯刑法第320條第1項之竊盜罪；就犯
    罪事實(九)所為，係犯刑法第330條第1項之加重強盜罪及刑法
    第277條第1項之傷害罪；就犯罪事實二之(十二)所為，係犯刑法
    第325條第2項後段搶奪致重傷罪；就犯罪事實欄二之(十三)，係
    犯刑法第325條第3項、第1項之搶奪未遂罪。被告丑○○就
    犯罪事實二之(五)(七)(十)所為，均係犯刑法第325條第1項之搶奪
    罪；就犯罪事實二之(八)(十一)所為，均係犯刑法第320條第1項之
    竊盜罪；就犯罪事實二之(九)所為，係犯刑法第330條第1項之
    加重強盜罪及刑法第277條第1項之傷害罪；就犯罪事實(十二)所
    為，係犯刑法第325條第2項後段搶奪致重傷罪；就犯罪事實
    欄二之(十三)，係犯刑法第325條第3項、第1項之搶奪未遂罪。
    被告未○○、庚○○間就上開犯罪事實二之(三)犯行，被告未
    ○○、丑○○間就上開犯罪事實二之(五)、(七)至(十三)犯行間，互
    有犯意之聯絡及行為之分擔，均為共同正犯。按刑法上之搶
    奪罪，其所謂搶奪係指行為人乘人之不備或不及抗拒而公然
    攫奪他人支配範圍以內之物，移轉於自已實力支配下之行為
    而言。行為人於掠奪之際或不免於暴行，然與強盜罪之暴行
    ，必須至使人不能抗拒之情形，迥然有別（最高法院32年上
    字第2181號判例參照）。是以如行為人並無傷害故意，乃因
    搶奪行為而致普通傷害者，此項傷害行為，應吸收於搶奪行
    為之內，不另為罪。被告未○○、丑○○就犯罪事實二之(一)
    (七)部分固因拉扯致被害人受有傷害，惟此部分尚難認被告未
    ○○、丑○○有傷害之故意，依前揭說明，自難因認被告未
    ○○、丑○○另成立傷害罪，惟公訴人認就傷害有提出告訴
    部分與前揭論罪科刑部分有想像競合之裁判上一罪關係，此
    部分起訴傷害部分，爰不另為無罪之諭知。被告未○○、丑
    ○○就犯罪事實二之(九)部分，均係以一行為犯加重強盜罪及
    傷害罪，為想像競合犯，應從一重之加重強盜罪處斷。被告
    庚○○、丑○○、未○○所犯如附表一、二、三各該編號所
    示之罪，均犯意各別、行為互殊，各應予分論併罰。被告庚○○、丑○○、未○○有前揭刑案執行情形，此均有臺灣高
    等法院被告前案紀錄表在卷足憑，其等均於有期徒刑執行完
    畢後，5年以內故意再犯本件有期徒刑以上之罪，均為累犯
    ，均應依刑法第47條第1項累犯之規定，加重其刑。犯罪事
    實二之(十三)部分被告未○○、丑○○已著手於搶奪行為之實施
    ，而未生犯罪之結果，為未遂犯，爰依刑法第25條第2項之
    規定減輕其刑。
  (三)按自首以對於未發覺之罪投案而受裁判為要件，如案已發覺
    ，則被告縱有投案陳述自己犯罪之事實，亦祇可謂為自白，
    不能認為自首（最高法院26年上字第484號判例參照）。又
    刑法第62條所謂發覺，固非以有偵查犯罪權之機關或人員確
    知其人犯罪無誤為必要，而於對其發生嫌疑時，即得謂為已
    發覺；但此項對犯人之嫌疑，仍須有確切之根據得為合理之
    可疑者，始足當之，若單純主觀上之懷疑，要不得謂已發生
    嫌疑（最高法院72年臺上字第641號判例參照）。另刑法第
    62條所謂自首，祇以犯人在犯罪未發覺之前，向該管公務員
    申告犯罪事實，而受裁判為已足，並不以使用自首字樣為必
    要。再刑事訴訟採職權主義，不能期待被告自己證明其自己
    犯罪，因之，自首者於自首後，縱又為與自首時不相一致之
    陳述，甚至否認犯罪，仍不能動搖其自首效力（最高法院88
    年臺上877號判決參照）。本件：
  1.犯罪事實二之(二)部分，係被告丑○○於98年5月29日被查獲
    後，於警詢中供稱，得知庚○○與未○○另涉其他「搶案」
    ，經太平分局偵查隊查知庚○○身分後，前往調查，經庚○○坦承有犯罪事實(二)竊XOZ-620機車之犯行，有臺中縣警察
    局太平分局98年9月14日中縣太警偵字第0980015490號函覆
    上開職務報告、被告丑○○、庚○○警詢筆錄附卷可稽，是
    依首揭規定，尚難認警方人員於被告丑○○供述後對被告庚○○此部分犯罪嫌疑，有確切之根據，被告庚○○此部分應
    屬自首。
  2.犯罪事實二之(六)部分，係因被告未○○於警詢中坦承於98年
    5 月28日犯下連續竊盜、搶奪、強盜案，起初在大里市竊取
    1 部機車並前往搭載被告丑○○犯案，惟不知車號，嗣經警
    調閱監視器查知車號後被告未○○坦承不諱，此有前揭臺中
    縣警察局太平分局函覆之職務報告可稽，是被告未○○此部
    分應屬自首。
  3.犯罪事實二之(八)部分，係警方據JKY-066失竊車之尋獲地（
    臺中市○○街101號附近）另查出被害人巳○○所有之NQS-3
    99重機車於同時段遭竊，經調閱路口監視影像附有擷取人車
    翻拍照片可稽，足認被告未○○、丑○○竊取蔡民機車為行
    搶交通工具，經照片提示2嫌坦承不諱，此有前揭臺中縣警
    察局太平分局函覆之職務報告可稽，惟該監視器畫面顯示之
    人頭戴安全帽無法辨識其面容，此有監視器錄影翻拍畫面6
    幀（見偵查卷一第198至200頁）在卷可按，是員警應屬主觀
    臆測犯罪人為被告未○○與丑○○，依首揭說明，被告未○○、丑○○此部分均應認屬自首。
  4.犯罪事實二之(十一)部分，係被告未○○、丑○○向警供稱於98
    年5月28日在逢甲行搶後將NQS-399重機車棄置於臺中市○○
    路304巷內，並由被告未○○在現場周邊又竊取1輛黑色迪爵
    機車，經警查詢後為車號XM8-377，並有被害人己○○報案
    資料及被告未○○、丑○○共乘XM8-377重機之照片，經提
    示後被告未○○、丑○○向警坦承不諱，此有前揭臺中縣警
    察局太平分局函覆之職務報告及被告未○○、丑○○警詢筆
    錄可稽，是依前揭說明，本案被告丑○○、未○○均屬自首
    。
  5.犯罪事實二之(七)(九)(十)(十二)(十三)部分，係被告丑○○為警查獲後，
    書立自白書供述與被告未○○共同於98年5月28日犯下多起
    搶奪案而查獲，此有前揭臺中縣警察局太平分局函覆之職務
    報告、被告丑○○之自白書（見警局卷二第31頁）及被告丑
    ○○之警詢筆錄可稽，依前揭說明，被告丑○○此部分應屬
    自首。又據證人即承辦警員寅○○、戊○○於本院結證稱：
    辯護人問：當你跟未○○去看過現場的時候，你知道有這件
              搶案？
    寅○○答：當時是丑○○帶我們去現場的，我們是不曉得這
              件案件，我們從丑○○口中得知這案子的。
    辯護人問：丑○○與未○○當時是在一起去現場的？
    寅○○答：是的。
    辯護人問：當時未○○是否有跟丑○○兩個人在犯罪現場商
              議是否有這件搶案？
    寅○○答：我們到現場去是按照丑○○的供述到每個犯案現
              場去的，我們回來後再訊問未○○，當時我們查
              獲未○○時，未○○是整個不承認犯案的，楊富
              全就跟未○○說是我們犯的案子敢做就要敢當，
              未○○才承認有犯案，我們才一件一件到現場去
              查證。我們當時有問未○○是先用棍子打再搶嗎
              ，他說沒有，是先搶再打跌倒的，丑○○直接跟
              未○○說，那個案子是你拿黑色的棍子先打再搶
              ，我們就去民宅調閱監視器，發現丑○○所說的
              事實。
    ．．．
    戊○○答：那時候丑○○是坐我的巡邏車在前，未○○是坐
              寅○○的偵防車在後，我們問丑○○他在哪裡有
              沒有犯什麼案件，他一一帶我們去確認現場，我
              們停車葉小隊長的車也停車，丑○○就說還有犯
              這兩件案子，我們就停車到現場，證人寅○○的
              車子隨後到，就問未○○有無犯該案，他有承認
              。
    （見本院99年4月13日審理筆錄第3～6頁），可見承辦警員
    初並不知悉被告未○○犯事實二之(十)搶奪案，係於帶同被告
    未○○、丑○○至現場確認，始知曉被告未○○與丑○○共
    同犯有此部分搶奪案。因此，應認定被告未○○此部分於偵
    查警員未發筧其犯罪前，主動供承並接受裁判，亦符合刑法
    第62條自首之要件。至於事實二之(十二)搶奪案，被告未○○於
    承辦員警帶同至現場時亦承認認有此案，惟據證人戊○○於
    本院證稱：「大忠南街該案（原審判決犯罪事實十二）是因
    為丑○○有供稱作案的機車丟棄在大里市的立新國中，我們
    又有看到新聞被害人被強盜之後撞傷病危的報導，丑○○告
    訴我們他們（指與被告未○○）在台中有做幾件案子，我們
    就去查證警方的報案紀錄，報案紀錄裡面台中市警方有紀錄
    到嫌犯涉案的車輛號碼為XM8-377，我們經過比對資料後認
    為丑○○的供述是正確的，就沿路帶著丑○○未○○巡著原
    路的點逐一去查證並確認。」（見本院99年4月13日審理筆
    錄第7頁），可見承辦警員於前往現場確認前，已發現被告
    未○○涉有此搶奪案，被告未○○此部分不符合自首之要件
    。
  6.綜上，被告庚○○、未○○、丑○○就前揭符合自首部分，
    對於未發覺之罪自首而接受裁判，爰依刑法第62條前段之規
    定減輕其刑，並與前揭加重及減輕部分依法先加重其刑，後
    遞減輕之。
四、關於被告庚○○、丑○○，及被告未○○除附表三編號９（
    即犯罪事實(十)部分，原判決重覆誤載編號５）及定應執行刑
    以外部分，原審依據上述理由，適用刑法28條、第320條第1
    項、第321條第1項第3款、第325條第1項、第2項後段、第3
    項、第330條第1項、第277條第1項、第55條、第47條第1項
    、第25條第2項、第62條前段、第51條第5款，刑法施行法第
    1條之1，並審酌被告庚○○、丑○○、未○○適值青壯之年
    ，不知憑一己之力謀生，竟以前開方式竊盜、搶奪甚而強盜
    他人財物，且被告丑○○、未○○對婦女為搶奪、強盜財物
    ，對社會治安實已構成重大威脅，且造成被害人身體上、精
    神上重大之傷害，被告未○○、丑○○短期內多次犯案，行
    徑乖張，惟被告庚○○坦承犯行，被告丑○○坦承主要犯行
    並供出共犯未○○，被告庚○○、丑○○、未○○不法所得
    財物價值尚非甚鉅，惟迄今均未賠償被害人之損害，就犯罪
    事實二之(三)(七)搶奪部分並致被害人丁○○、辛○○受有相當
    之傷害，就犯罪事實(十二)部分被害人辰○○所受之重傷害甚為
    嚴重，被告未○○、丑○○就共同犯行部分，以被告未○○
    就犯行之分擔為重等一切情狀，分別量處如附表一、二及附
    表三（編號９除外，原判決關於附表三編號５以後之序號多
    有誤植，應以本院判決編號為準）所示之刑，就被告庚○○
    定應執行刑為有期徒刑1年2月，被告丑○○定應執行刑為有
    期徒刑9年。又敘明扣案扳手、鑰匙，被告未○○、丑○○
    於本院否認與本案有何關聯性（見原審卷第285背面），亦
    無何財產沒收之價值，亦均不予宣告沒收。另未扣案之前開
    供犯罪所用之扳手、鑰匙、警棍，雖屬被告未○○所有，供
    被告未○○、丑○○為前開加重竊盜、竊盜、加重強盜所用
    ，惟均未扣案，且被告未○○供稱均已丟棄而不知去向（見
    原審卷第285頁反面），復無財產沒收之價值，亦非屬違禁
    物，亦均不予宣告沒收。核其認事用法俱無不當，量刑亦稱
    允洽，檢察官猶執陳詞：本件被告未○○、丑○○、庚○○
    等3人,僅為貪圖小利，而隨機搶奪路人或機車騎士，不顧他
    人安危，致造成被害人辰○○目前呈植物人狀態。然辰○○
    送醫急救至今，頭頂上仍有一傷痕，係由外力造成之傷勢，
    足認被告等人係一慣先持凶器打擊被害人頭部（按人體頭部
    為致命之處，此為眾所週知事實，足認其等辯稱不知被害人
    受傷之重，為卸責之詞），以減低被害人之反擊能力，而後
    均如願搶奪得逞，其等犯後均僅避重就輕供述（被害人辰○○已無法到庭證述被搶經過），實無法解釋上開傷勢之來源
    ，其供述均難自圓其說，犯後態度甚為不佳，且至今均未給
    與被害人及家屬補償。原審僅量處上開有期徒刑之刑，實有
    量刑過輕而難收遏阻之效等語，指摘原判決量刑過輕而提起
    上訴，惟原判決關於此部分已審酌刑第57條各款所列情狀而
    量處刑罰，核無失之過輕之情形；又被告未○○否認有事實
    二之(一)搶奪犯行，又以其於事實二之(十二)搶奪致重傷犯行符合
    自首減刑規定，原審亦量刑過重云云指摘原判決不當，依上
    揭說明，俱非有理由，應駁回其等此部分之上訴。
六、原判決認被告未○○如附表三編號９部分，罪證明確而予科
    刑，固非無見，惟查：被告未○○於事實二之(十)搶奪犯行，
    事後於偵查人員未發前覺犯罪前供述案情，前已敘明，被告
    未○○此部分符合自首規定，原判決未依法減刑，尚有未合
    。被告未○○執此提起上訴指摘原判決不當為有理由；檢察
    官提起上訴指摘原判決量刑過輕，則無理由。原判決既有上
    述可議之處，自無可維持，應由本院將原判決關於被告未○○如附表三編號９部分及定應執行刑，均撤銷改判。爰審酌
    被告未○○犯罪之動機、犯罪之目的、犯罪時所受之刺激、
    犯罪之手段、犯罪所生之損害、犯罪後之態度等一切情狀，
    量處如主文第二項之刑罰。被告未○○撤銷改判部分與駁回
    上訴部分，由本院定應執行有期徒刑19年。
據上論斷，應依刑事訴訟法第368條、第369條第1項前段、第364
條、第299條第1項前段，刑法28條、第325條第1項、第47條第1
項、第62條前段、第51條第5款，刑法施行法第1條之1，判決如
主文。
本案經檢察官壬○○到庭執行職務。
中    華    民    國    99    年    5     月    4     日
            刑事第七庭   審判長法  官 林 榮 龍
                               法  官 李 秋 娟
                               法  官 江 錫 麟
以上正本證明與原本無異。
竊盜部分不得上訴。
其他得上訴。
如不服本判決應於收受送達後十日內向本院提出上訴書狀，其未
敘述上訴理由者，並得於提起上訴後十日內向本院補提理由書（
均須按他造當事人之人數附繕本）「切勿逕送上級法院」。
                               書記官 鄧 智 惠
中    華    民    國    99    年    5     月    5     日
附表一：被告庚○○部分
┌──┬──────────┬────────────────────────┐
│編號│       犯罪行為     │            罪名及應處之刑                      │
├──┼──────────┼────────────────────────┤
│１  │如犯罪事實二之(二)所示│庚○○犯竊盜罪，累犯，處有期徒刑肆月。          │
│    │（自首減輕）        │                                                │
├──┼──────────┼────────────────────────┤
│２  │如犯罪事實二之(三)所示│庚○○共同犯搶奪罪，累犯，處有期徒刑壹年。      │
└──┴──────────┴────────────────────────┘
附表二：被告丑○○部分
┌──┬──────────┬────────────────────────┐
│編號│       犯罪行為     │            罪名及應處之刑                      │
├──┼──────────┼────────────────────────┤
│１  │如犯罪事實二之(五)所示│丑○○共同犯搶奪罪，累犯，處有期徒刑拾月。      │
├──┼──────────┼────────────────────────┤
│２  │如犯罪事實二之(七)所示│丑○○共同犯搶奪罪，累犯，處有期徒刑拾月。      │
│    │（自首減輕）        │                                                │
├──┼──────────┼────────────────────────┤
│３  │如犯罪事實二之(八)所示│丑○○共同犯竊盜罪，累犯，處有期徒刑肆月。      │
│    │（自首減輕）        │                                                │
├──┼──────────┼────────────────────────┤
│４  │如犯罪事實二之(九)所示│丑○○共同犯加重強盜罪，累犯，處有期徒刑陸年。  │
│    │（自首減輕）        │                                                │
├──┼──────────┼────────────────────────┤
│５  │如犯罪事實二之(十)所示│丑○○共同犯搶奪罪，累犯，處有期徒刑捌月。      │
│    │（自首減輕）        │                                                │
├──┼──────────┼────────────────────────┤
│６  │如犯罪事實二之(十一)所示│丑○○共同犯竊盜罪，累犯，處有期徒刑肆月。      │
│    │（自首減輕）        │                                                │
├──┼──────────┼────────────────────────┤
│７  │如犯罪事實二之(十二)所示│丑○○共同犯搶奪致重傷罪，累犯，處有期徒刑肆年。│
│    │（自首減輕）        │                                                │
├──┼──────────┼────────────────────────┤
│８  │如犯罪事實二之(十三)所示│丑○○共同犯搶奪罪，未遂，累犯，處有期徒刑陸月。│
│    │（自首、未遂減輕）  │                                                │
└──┴──────────┴────────────────────────┘
附表三:被告未○○部分
┌──┬──────────┬────────────────────────┐
│編號│       犯罪行為     │            罪名及應處之刑                      │
├──┼──────────┼────────────────────────┤
│１  │如犯罪事實二之(一)所示│未○○犯搶奪罪，累犯，處有期徒刑壹年貳月。      │
├──┼──────────┼────────────────────────┤
│２  │如犯罪事實二之(三)所示│未○○共同犯搶奪罪，累犯，處有期徒刑壹年肆月。  │
├──┼──────────┼────────────────────────┤
│３  │如犯罪事實二之(四)所示│未○○犯加重竊盜罪，累犯，處有期徒刑捌月。      │
├──┼──────────┼────────────────────────┤
│４  │如犯罪事實二之(五)所示│未○○共同犯搶奪罪，累犯，處有期徒刑壹年貳月。  │
├──┼──────────┼────────────────────────┤
│５  │如犯罪事實二之(六)所示│未○○犯竊盜罪，累犯，處有期徒刑肆月。          │
│    │（自首減輕）        │                                                │
├──┼──────────┼────────────────────────┤
│６  │如犯罪事實二之(七)所示│未○○共同犯搶奪罪，累犯，處有期徒刑壹年肆月。  │
├──┼──────────┼────────────────────────┤
│７  │如犯罪事實二之(八)所示│未○○共同犯竊盜罪，累犯，處有期徒刑肆月。      │
│    │（自首減輕）        │                                                │
├──┼──────────┼────────────────────────┤
│８  │如犯罪事實二之(九)所示│未○○共同犯加重強盜罪，累犯，處有期徒刑玖年。  │
├──┼──────────┼────────────────────────┤
│９  │如犯罪事實二之(十)所示│未○○共同犯搶奪罪，累犯，處有期徒刑捌月。      │
│    │（自首減輕）        │                                                │
├──┼──────────┼────────────────────────┤
│10  │如犯罪事實二之(十一)所示│未○○共同犯竊盜罪，累犯，處有期徒刑肆月。      │
│    │（自首減輕）        │                                                │
├──┼──────────┼────────────────────────┤
│11  │如犯罪事實二之(十二)所示│未○○共同犯搶奪致重傷罪，累犯，處有期徒刑捌年。│
├──┼──────────┼────────────────────────┤
│12  │如犯罪事實二之(十三)所示│未○○共同犯搶奪罪，未遂，累犯，處有期徒刑拾月。│
│    │（未遂減輕）        │                                                │
└──┴──────────┴────────────────────────┘
附錄論罪科刑法條：
刑法第320條：
  意圖為自己或第三人不法之所有，而竊取他人之動產者，為竊
  盜罪，處5年以下有期徒刑、拘役或5百元以下罰金。
  意圖為自己或第三人不法之利益，而竊佔他人之不動產者，依
  前項之規定處斷。
  前二項之未遂犯罰之。
刑法第325條：
  意圖為自己或第三人不法之所有，而搶奪他人之動產者，處6
  月以上5年以下有期徒刑。
  因而致人於死者，處無期徒刑或7年以上有期徒刑，致重傷者
  ，處3年以上10年以下有期徒刑。
  第1項之未遂犯罰之。
刑法第330條：
  犯強盜罪而有第321條第1項各款情形之一者，處7年以上有期
  徒刑。
  前項之未遂犯罰之。

司法院資訊處製作；財團法人民間司法改革基金會備份。
